臺灣桃園地方法院民事判決
110年度勞訴字第114號
原      告  陳氏河  
兼  上一人
訴訟代理人  郭氏明  


                      住○○市○○區○○○○○路○段000                          號0樓之0
被      告  祐祥晟貿有限公司

法定代理人  邱劉碧蓮(清算人)



上列當事人間請求給付資遣費等事件，本院於民國111年1月25日
言詞辯論終結，判決如下：
    主      文
一、被告應給付原告乙○○新臺幣217,864元，給付原告丙○○新臺
    幣156,130元，及均自民國108年7月13日起至清償日止按週
    年利率5%計算之利息。
二、原告其餘之訴駁回。
三、訴訟費用由原告乙○○負擔百分之18，原告丙○○負擔百分之12
    ，餘由被告負擔。
四、本判決第1項得假執行，但被告如各以新臺幣新臺幣217,864
    元及新臺幣156,130元為原告乙○○及原告丙○○預供擔保，得
    免為假執行。
    事實及理由
壹、程序方面：
    被告未於言詞辯論期日到場，核無民事訴訟法第386 條所列
    各款情形，爰依原告聲請，由其一造辯論而為判決。
貳、實體方面：
一、原告主張：原告2人自民國102年9月24日起至被告公司任職
    ，被告公司於108年6月12日以業務緊縮為由資遣原告2人，
    並於108年9月2日解散，然被告公司尚積欠原告如附表所示
    之資遣費、預告期間工資、特休未休及108年5月至6月間之
    薪資，為此爰依勞動契約及勞動基準法提起本件訴訟，並聲
    明：⑴被告應分別給付原告乙○○、丙○○新臺幣（下同）315,6
    85元、220,990元，及均自108年7月13日起至清償日止，按
    週年利率百分之5計算之利息。⑵願供擔保，請准宣告假執行
    。
二、被告經合法通知，於言詞辯論期日未到場，亦未提出書狀作
    任何聲明或陳述。
三、得心證之理由：
　　原告主張原告2人均於102年9月24日起至被告公司任職，108
    年6月12日遭被告資遣，被告公司於108年9月2日解散前，尚
    積欠原告2人薪資等情，並提出與其所述相符之勞工保險被
    保險人投保資料表、107年11月至108年4月之薪資明細表、
    經濟部商業司商工登記公示資料查詢表等件為證（見勞專調
    卷第17頁至第57頁），本院依職權調取被告公司之有限公司
    變更登記表、被告公司股東同意書、桃園市政府108年9月2
    日府經登字第10891011450號函（見個資卷），堪認被告已
    於108年8月31日解散，並以甲○○○為清算人，桃園市政府則
    於同年9月2日准予辦理解散登記，本件被告已於相當時期受
    合法通知，既未於言詞辯論期日到場，復未提出任何書狀以
    供本院審酌，依民事訴訟法第280條第3項準用同條第1 項前
    段規定，應視同自認，是原告前開主張，堪信為真實。以下
    就積欠薪資、資遣費、預告工資及特休未休之補償費分論之
    ：
１、積欠薪資部分：
　　按工資之給付，除當事人有特別約定或按月預付者外，每月
    至少定期發給二次，並應提供工資各項目計算方式明細；按
    件計酬者亦同。依本法終止勞動契約時，雇主應即結清工資
    給付勞工，勞基法第23條第1 項、勞動基準法施行細則第9 
    條分別定有明文。本件原告2人主張被告尚未支付如附表所
    示之108年5月至6月12日之工資，分別為48,775元與32,340
    元，原告乙○○係提出108年4月至107年11月薪資單及上載「
    車縫」之紅色估價單，主張為其薪資及加班費，平均工資為
    34,839元，而丙○○並未提出薪資單，僅主張以勞保投保金額
    23,100元為其平均工資。經查，原告乙○○於110年11月12日
    本院訊問期日表示：白色單子（即各月薪資明細）上的加班
    費是法定加班時間，超過法定加班時間雇主會用紅色單子（
    即紅色估價單）等語（見勞專調卷第93頁至第94頁），被告
    對此並未爭執，是本院自得以此作為加班費及平均工資之計
    算基準，是原告乙○○、丙○○平均工資分別為34,839元及23,1
    00元無訛。又對於原告主張108年5月至6月12日並未給付薪
    資乙情，被告視同自認，故原告乙○○及丙○○主張被告應給付
    薪資48,775元與32,340元為有理由，應予准許。
２、資遣費部分：
　　次按在同一雇主之事業單位繼續工作，每滿1年發給相當於1
     個月平均工資之資遣費，剩餘月數或工作未滿1年，以比例
    計算之，未滿1個月者以1個月計，勞動基準法第17條第1項
    定有明文。另按勞工適用本條例之退休金制度者，適用本條
    例後之工作年資，於勞動契約依勞動基準法第11條、第13條
    但書、第14條及第20條或職業災害勞工保護法第23條、第24
    條之規定終止時，其資遣費由雇主按其工作年資，每滿1年
    發給二分之一個月之平均工資，未滿1年者，以比例計給；
    最高以發給6 個月平均工資為限，不適用勞動基準法第17條
    之規定，勞工退休金條例第12條第1項復定有明文。查，原
    告乙○○、丙○○之平均工資分別為34,839元及23,100元，已如
    前述，原告2人自102年9月24日任職於被告公司至108年6月1
    2日經被告資遣為止，年資為5年8月又19天，新制資遣基數
    為【2+213/248】，是原告乙○○得請求之資遣費為99,600元
    、丙○○得請求之資遣費為66,040元，逾此部分，為無理由，
    應予駁回。
３、預告工資部分：
　　再按歇業或轉讓時，雇主得預告勞工終止勞動契約；雇主依
    第11條或第13條但書規定終止勞動契約者，繼續工作三個月
    以上一年未滿者，於十日前預告之，繼續工作一年以上三年
    未滿者，於二十日前預告之，繼續工作三年以上者，於三十
    日前預告之。雇主未依第1 項規定期間預告而終止契約者，
    應給付預告期間之工資，勞動基準法第11條第1 項、第16條
    第1 項及第3 項分別定有明文。查原告2人主張被告並未給
    與預告期間即終止契約，被告對此並不爭執，是依前開規定
    ，原告自得請求預告期間之工資。原告2人自102年任職起，
    繼續工作已超過3年，依照前揭規定，被告應給予30日之預
    告工資，故原告乙○○請求被告給付34,839元、被告丙○○請求
    被告給付23,100元之預告期間工資為有理由，應予准許。
４、特休未休補償部分：
　　按勞工在同一雇主或事業單位，繼續工作滿一定期間者，應
    依下列規定給予特別休假：一、6 個月以上1 年未滿者，3
    日。二、1 年以上2 年未滿者，7 日。三、2 年以上3 年未
    滿者，10日。四、3 年以上5 年未滿者，每年14日。五、5
    年以上10年未滿者，每年15日。六、10年以上者，每1 年加
    給1 日，加至30日為止，勞基法第38條第1項定有明文。經
    查，原告2人自102年9月24日起受僱於被告，至108年6月12
    日經被告資遣為止，各有53日之特別休假。本件原告2人主
    張均特休未休尚有45日，並以投保薪資23,100元折算工資，
    認被告應給付原告2人各34,650元，被告對此亦無爭執，是
    原告2人此部分請求為有理由，應予准許。
５、綜上，原告乙○○請求被告給付217,864元（計算式：48775+99
    600+34839+34650＝217864）；原告丙○○請求被告給付156,13
    0元（計算式：32340+66040+23100+34650＝156130），為有
    理由，逾此部分，則屬無據，應予駁回。
四、末按給付有確定期限者，債務人自期限屆滿時起，負遲延責
    任；給付無確定期限者，債務人於債權人得請求給付時，經
    其催告而未為給付，自受催告時起，負遲延責任，其經債權
    人起訴而送達訴狀，或依督促程序送達支付命令，或為其他
    相類之行為者，與催告有同一之效力；遲延之債務，以支付
    金錢為標的者，債權人得請求依法定利率計算之遲延利息；
    應付利息之債務，其利率未經約定，亦無法律可據者，週年
    利率為5%，民法第229 條第1、2項、第233條第1項前段、第
    203條分別定有明文。又資遣費應於終止勞動契約後30日內
    發給；終止勞動契約時，雇主應即結清工資給付勞工，勞退
    條例第12條第2項、勞基法施行細則第24之1條第2 項第2款
    第2目、第9條亦分別有明文規定，均核屬有確定期限之給付
    ，原告主張自108年7月13日起算法定遲延利息，即屬有據。
五、從而，原告等人依勞動契約及勞動基準法之法律關係，請求
    被告給付乙○○217,864元，另給付原告丙○○156,130元，及均
    自108年7月13日起至清償日止按週年利率5%計算之利息，為
    有理由，應予准許，逾此部分，逾此部分，即屬無據，應予
    駁回。又本判決所命給付係就勞工之給付請求，為雇主敗訴
    之判決，依勞動事件法第44條第1 項、第2 項規定，依職權
    宣告假執行及被告得供擔保免為假執行。
六、本件事證已臻明確，兩造其餘主張陳述及所提之證據，與判
    決結果不生影響，爰不一一另行論述，附此敘明。
七、依民事訴訟法第79條，判決如主文。
中　　華　　民　　國　　111 　年　　2 　　月　　25　　日
                  勞動法庭    法　官　游璧庄
正本係照原本作成。
如對本判決上訴，須於判決送達後二十日內向本院提出上訴狀。
如委任律師提起上訴者，應一併繳納上訴審裁判費。
中　　華　　民　　國　　111 　年　　2 　　月　　25　　日
                              書記官  張琬青　　　　　
附表 原告主張被告應給付之金額（單位：新臺幣）
編號 姓名 資遣日 年資 平均工資 預告工資 資遣費 特休未休 108年5-6月積欠薪資 應給付金額 1 乙○○ 108.6.12 5年8月 34839 34839 197421 34650 48775 315685 2 丙○○ 108.6.12 5年8月 23100 23100 130900 34650 32340 220990